臺灣臺南地方法院刑事判決　　　　　　　100年度易字第285號
公　訴　人　臺灣臺南地方法院檢察署檢察官
被　　　告　蘇可心
上列被告因業務侵占案件，經檢察官提起公訴（99年度偵字第15
535號），被告於本院準備程序中，先就被訴事實均為有罪之陳
述，經本院合議庭裁定改由受命法官獨任進行簡式審判程序，判
決如下：
    主  文
蘇可心犯業務侵占罪，處有期徒刑陸月，如易科罰金，以新臺幣
壹仟元折算壹日；又犯業務侵占罪，處有期徒刑陸月，如易科罰
金，以新臺幣壹仟元折算壹日；又犯業務侵占罪，處有期徒刑陸
月，如易科罰金，以新臺幣壹仟元折算壹日。應執行有期徒刑捌
月，如易科罰金，以新臺幣壹仟元折算壹日。緩刑年。
    事  實
一、蘇可心自民國96年12月間起，在凱傑通訊有限公司所開設位
    於臺南市○○路120號之「亞太行動寬頻臺南開元服務中心
    」受雇擔任店員乙職，負責為該公司向客戶銷售手機、收取
    通訊費等帳款之業務，為從事業務之人。詎蘇可心於任職期
    間因經濟狀況欠佳，缺款花用，竟利用其職務之便，先後為
    下列行為：(一)於99年7月13日某時在上址收取陳宜惠為客戶
    莊上賢所繳納之通訊費新臺幣（下同）888元後，意圖為自
    己不法之所有，以變易持有為所有之意思，將其業務上所管
    領之上開款項侵占入己，而未入帳；(二)同年月15日某時在上
    址交接早班店員葉妙琦所收取林志強為客戶林春木繳納之通
    訊費1,455元後，未將之交還公司，復意圖為自己不法之所
    有，以變易持有為所有之意思，將其業務上所管領之上開款
    項侵占入己；(三)同年月16日某時在上址收取吳淑紋為客戶吳
    政晏繳交之費用後，亦未將之交與公司處理，而意圖為自己
    不法之所有，以變易持有為所有之意思，將其業務上所管領
    之上開款項中之1,000元侵占入己。嗣為該公司總經理劉馯
    紳發覺有異而報警查獲。
二、案經臺南市政府警察局第五分局（原臺南市警察局第五分局
    ）報告臺灣臺南地方法院檢察署檢察官偵查起訴。
    理  由
一、按本件被告蘇可心所犯均為死刑、無期徒刑、最輕本刑3年
    以上有期徒刑以外之罪，亦非屬高等法院管轄之第一審案件
    ，其於準備程序進行中，先就被訴事實均為有罪之陳述，經
    告知簡式審判程序之旨，並聽取檢察官、被告之意見後，本
    院合議庭依刑事訴訟法第273條之1第1項裁定進行簡式審判
    程序，是本案之證據調查，依同法第273條之2規定，不受同
    法第159條第1項、第161條之2、第161條之3、第163條之1，
    及第164條至第170條所規定證據能力認定及調查方式之限制
    ，合先敘明。
二、上開犯罪事實，業據被告於警詢、偵查、本院準備程序及審
    理中均坦承不諱，核與證人即被害公司總經理劉馯紳、上開
    「亞太行動寬頻臺南開元服務中心」早班店員葉妙琦於警詢
    中之證述均大致相符（警卷第3至6頁），並有證人劉馯紳提
    出之遭侵占通訊費明細及監視器錄影檔案各1份、被告簽立
    之切結書及保證書各1張在卷可稽（警卷第9頁、第11至12頁
    ）；參以被告既明知上開款項為客戶繳交通訊費之用，理應
    依公司規定將該等款項交還與公司，竟擅自將該等款項占為
    己用，足徵被告分別有將上述各筆款項易持有為所有之不法
    侵占意圖甚明，更堪認被告上開任意性之自白，確均與事實
    相符。是本件事證明確，被告上開犯行均洵堪認定，應予依
    法論科。
三、本件被告於案發時受雇於凱傑通訊有限公司經營之上開「亞
    太行動寬頻臺南開元服務中心」擔任店員，負有為被害公司
    銷售手機、收取客戶所繳交之通訊費等帳款之業務，為從事
    業務之人，其基於上開業務關係而管領之款項，自屬其業務
    上所持有之物；而被告於業務持有中，以易持有為所有之意
    思，先後3次將上開各筆款項侵占入己，核其所為各係犯刑
    法第336條第2項之業務侵占罪。被告上開3次業務侵占犯行
    ，係於不同時間收取客戶繳交之通訊費等款項後，始起意將
    之侵占入己，是其犯意各別，行為有異，應予分論併罰。爰
    審酌被告不思循正途取財，僅因貪圖私利，即藉由擔任被害
    公司店員之機會，將所保管之款項侵占入己，殊為不該，惟
    念被告前無刑事前案紀錄，有其臺灣高等法院被告前案紀錄
    表1份在卷足參，素行尚可，且其所侵占之款項非鉅，惡性
    尚非十分重大，其經發現上開犯行後復已將所侵占之款項全
    數返還與被害公司，有和解書、100年4月11日本院電話紀錄
    表及被害公司提出之陳報狀各1張在卷可參（偵查卷第10頁
    ，本院卷第11至13頁），兼衡被告犯後自始坦承犯行，表現
    悔意，暨其學歷、職業、家庭狀況等一切情狀，分別量處如
    主文所示之刑，及諭知易科罰金之折算標準，並定其應執行
    之刑，暨諭知易科罰金之折算標準，以示懲儆。再查被告前
    未曾因故意犯罪受有期徒刑以上刑之宣告，有前引臺灣高等
    法院被告前案紀錄表1份附卷可憑，其因一時失慮，致罹刑
    章，然犯罪後坦承犯行，表示悔悟，並業已賠償被害公司所
    受之損害，經被害公司表示對本案並無意見，有前引和解書
    、本院電話紀錄表及陳報狀存卷可佐，是被告犯後態度亦屬
    良好，歷此偵、審之刑事程序，當知所警惕，信無再犯之虞
    ，本院因認上開所宣告之刑，以暫不執行為適當，併諭知緩
    刑3年，以勵自新，並觀後效。
據上論斷，應依刑事訴訟法第273條之1第1項、第299條第1項前
段，刑法第336條第2項、第41條第1項前段、第8項、第51條第5
款、第74條第1項第1款，刑法施行法第1條之1第1項、第2項前段
，判決如主文。
本案經檢察官蘇榮照到庭執行職務
中    華    民    國   100    年    4     月    27    日
                        刑事第七庭    法  官   蔡盈貞
以上正本證明與原本無異。
如不服本判決應於收受本判決後10日內向本院提出上訴書狀，並
應敘述具體理由。其未敘述上訴理由者，應於上訴期間屆滿後20
日內向本院補提理由書狀（均須按他造當事人之人數附繕本）「
切勿逕送上級法院」。
                                      書記官   陳玉芬
中    華    民    國   100    年    4     月    27    日
附錄論罪科刑法條：
中華民國刑法第336條第2項
（業務侵占罪）
對於業務上所持有之物，犯前條第1項之罪者，處6月以上5年以
下有期徒刑，得併科3千元以下罰金。